【裁判字號】    92,交易,20
【裁判日期】    920313
【裁判案由】    公共危險等
【裁判全文】
臺灣臺南地方法院刑事判決                          九十二年度交易字第二號
    公  訴  人  臺灣台南地方法院檢察署檢察官
    被      告  乙○○
右列被告因公共危險等案件，經檢察官聲請簡易判決處刑（九十一年度偵字第八二八
五號），本院認不宜由簡易庭處理，改依通常程序審理，判決如左：
    主  文
乙○○服用酒類，不能安全駕駛動力交通工具而駕駛，處罰金貳萬元，如易服勞役，
以佰元折算壹日。
被訴傷害部分公訴不受理。
    事  實
一、乙○○於民國九十一年七月二十一日上午十一時許，在台南縣楠西鄉○○村○○
    路友人處共飲高梁酒一瓶後，吐氣所含酒精濃度已高達每公升０‧九四毫克，已
    酒醉不能安全駕駛動力交通工具，詎乙○○於同日上午十一時四十五分許，在台
    南縣楠西鄉楠西市場前，因拒絕將其停在該處之車號３Ｍ─４１３７號自小客車
    駛離而與甲○○發生爭執，繼因不勝酒力致不敵而遭甲○○毆打後，竟不顧大眾
    行車之公共安全，酒後駕駛前開自小客車沿台南縣楠西鄉○○路返回家中，因心
    有未甘，竟持撿拾自路邊之不詳人所有剪刀駕車返回上開市場，適見甲○○仍在
    該處，遂基於傷害之故意，持該把剪刀刺向甲○○左腹，造成甲○○受有左後腰
    刺傷之傷害（傷害部分業據撤回告訴，詳後述），旋為警當場查獲，並扣得剪刀
    一把。乙○○經警在分駐所內當場測試其吐氣所含酒精濃度竟高達前開數值，進
    而查知上情。
二、案經甲○○訴由台南縣警察局玉井分局報請臺灣台南地方法院檢察署檢察官聲請
    簡易判決處刑。
    理  由
一、右揭事實業據被告乙○○於警、偵訊及本院審理中供承不諱，並有被告吐氣所含
    酒精濃度測試結果單、刑法第一百八十五條之三案件測試觀察紀錄表、台南縣警
    察局舉發違反道路交通管理事件通知單影本各一紙在卷可資佐證，按汽車駕駛人
    於飲用酒類或其他類似物後其吐氣所含酒精濃度超過每公升０‧二五毫克以上者
    ，不得駕車，道路交通安全規則第一百十四條第二款定有明文，查被告於案發當
    日經警測試其吐氣所含酒精濃度為每公升０‧九四毫克，已高出法律容許之每公
    升０．二五毫克甚多，且按刑法第一百八十五條之三之罪本質上係屬抽象危險犯
    ，其立法目的在防杜因酒後駕駛動力交通工具而造成侵害他人生命身體之危險，
    此種抽象危險係伴隨服用酒類或其他相類物品過量之行為而當然成立。換言之，
    只需客觀上有此種行為出現，危險即視為存在，其是否果真肇事，均不影響公共
    危險罪責之成立；若其果真駕車肇禍，其不能安全駕駛動力交通工具之情形，則
    更不待言。另參考德、美等國之認定標準，對於酒精濃度吐氣已達每公升０．五
    五毫克，或血液濃度達百分之０．一一以上者，肇事率為一般正常人之十倍，認
    為已達「不能安全駕駛」之標準（此有法務部八十八年五月十八日法八八檢字第
    一六六九號函可資參照）。經查，本件被告經警檢測其吐氣所含酒精濃度結果高
    達每公升０‧九四毫克，已超出法律容許之每公升０．二五毫克甚多，被告亦自
    承酒後對其行車有影響等語，再參酌被告當日酒後駕車經警帶回分駐所處理時，
    發覺被告「查獲、測試或訊問過程，有語無倫次、多話等情事」，亦有前開測試
    觀察紀錄表載明可徵，足見其當時已不能安全駕駛動力交通工具，應無疑義。是
    本件事證已臻明確，被告犯行洵堪認定。
二、核被告乙○○所為，係犯刑法第一百八十五條之三之酒後不能安全駕駛動力交通
    工具而駕駛罪。爰審酌被告之品行、犯罪之動機、目的、手段、所生之危害，及
    其係屬初犯，且於本案幸未有何肇事車禍事故發生，而被告於犯罪後亦尚知坦承
    犯行頗有悔意之態度等一切情狀，量處如主文所示之刑，並諭知易服勞役之折算
    標準，以資懲儆。扣案之剪刀一把雖係供被告犯罪所用之物，惟該把剪刀係撿拾
    自路邊乙節，迭據被告於警、偵訊及本院審訊時供明在卷可按，足見該把剪刀並
    非被告所有，公訴人聲請依法宣告沒收，容有誤會，本院無從宣告沒收，併此敘
    明。
三、公訴意旨另認被告乙○○前開行為，尚涉有刑法第二百七十七條第一項之傷害罪
    嫌等語。按告訴乃論之罪，告訴人於第一審辯論終結前得撤回其告訴，又告訴經
    撤回者，應諭知不受理之判決，刑事訴訟法第二百三十八條第一項、第三百零三
    條第三款分別定有明文。查本件告訴人甲○○告訴被告乙○○傷害案件，起訴書
    認被告乙○○係觸犯刑法第二百七十七條第一項之傷害罪，依同法第二百八十七
    條之規定，須告訴乃論。茲據告訴人甲○○撤回告訴，依照首開說明，本件就傷
    害部分應為不受理之諭知，附此敘明。
據上論斷，應依刑事訴訟法第四百五十二條、第二百九十九條第一項前段、第三百零
三條第三款，刑法第一百八十五條之三、第四十二條第二項，罰金罰鍰提高標準條例
第二條，判決如主文。
本案經檢察官陳慧玲到庭執行職務。
中      華      民      國      九十二      年     三     月    十三    日
                                      臺灣臺南地方法院交通法庭
              法  官  張  瑛  宗
右正本證明與原本無異。
如不服本判決，應於判決送達後十日內，向本院提出上訴狀。
                                          書記官  陳  志  德
中      華      民      國      九十二      年     三     月    十四    日
中華民國刑法第一百八十五條之三
服用毒品、麻醉藥品、酒類或其他相類之物，不能安全駕駛動力交通工具而駕駛者，
處一年以下有期徒刑、拘役或三萬元以下罰金。


司法院資訊處製作；財團法人民間司法改革基金會備份。
